---
title: "1033265_mid.rmarkdown"
author: "曾子青"
date: "2016年11月30日"
output: html_document
---

一. 請隨機產生 10000 組正整數儲存成 vector 格式，並輸出成 random10k.csv

```{r}
# 隨機產生10000組正整數
random10<-sample(10000)
print(random10)
# 輸出
write.csv(random10, 'C:\\Users\\tseng\\Desktop\\生態資訊學\\mid\\random10k.csv')
```

二. 請使用 for 迴圈列出 15 個費布納西(Fibonacci)數列 

```{r}
# 設定fib有15個數
fib <- integer(15)
# 第一個數開始為0,1,2
fib[1]<-0
fib[2]<-1
fib[3]<-2
# 用for迴圈，i為4到15
for(i in 4:15){fib[i] <- fib[i-2] + fib[i-1] }
fib
```
三. 請將 sample_data.txt 輸入進 R 內，並完成以下計算

(a) 將 yyyymmddhh 轉成 POSIXct 時間戳記格式， 並新增為一個欄(variable)，命名為 timestamp。並將此 sample data 輸出為 sample_data_parsed.csv (以逗號分隔，具有欄位名稱)

```{r}
# 下載data.table
library(data.table)
# 設定工作目錄
setwd('C:\\Users\\tseng\\Desktop\\生態資訊學\\mid')
# 用fread讀取資料，用na取代-9996,-9997,-9999
a<-fread('C:\\Users\\tseng\\Desktop\\生態資訊學\\mid\\sample_data.txt', na.string = c('-9996', '-9997','-9999'))
# 時間戳記
a[, timestamp := as.POSIXct(strptime(yyyymmddhh-1, '%Y%m%d%H'))]
# 將資料輸出為sample_data_parsed.csv
write.csv(a, 'C:\\Users\\tseng\\Desktop\\生態資訊學\\mid\\sample_data_parsed.csv')


```
(b) 請計算 2014 年至 2015 年這個測站的每月平均氣溫、每月平均濕度、每月累積降水， 並用表格呈現。

```{r}

# 新增欄位
a[, year:= format.Date(timestamp, "%Y")]
a[, year_month:= format.Date(timestamp, "%Y-%m")]
a[, year_day:= format.Date(timestamp, "%Y-%m-%d")]
a[, month:= format.Date(timestamp, "%m")]
a[, day:= format.Date(timestamp, "%d")]

# 載dplyr
library(dplyr)
# 用tbl開
a.tbl <- tbl_df(a)

# 把月合併
GP <- group_by(a.tbl, month)
# 月平均溫
TP <- summarise(GP, Tavg = mean(TX01, na.rm = T))
# 月累積降水
WP <- summarise(GP, precp = sum(PP01, na.rm = T))
# 月平均濕度
RP <- summarise(GP, Ravg = mean(Rh01, na.rm = T))

# 合併表格
ab <- tbl_df(cbind.data.frame(TP, WP$precp, RP$Ravg))
# 給新名稱
Cname <- c("月份", "平均氣溫", "累積降水", "平均濕度")
setnames(ab, Cname)
# 表格轉向
S <- t(ab)


```

(c) 請計算 2014 年和 2015 年最冷月分別是在哪個月份？(提示：先計算月均溫)

```{r}
# 把年月合併
GPY <- group_by(a.tbl, year_month)
# 月平均溫
TPY <- summarise(GPY, Tavg = mean(TX01, na.rm = T))

# 用月平均氣溫做排序
Coldmonth <- arrange(TPY, Tavg)

##可知最冷月分別2014年1月及2015年1月

```

(d) 在 2015 年最冷的那個月份中，該月中每日的最低溫平均是幾度C？

```{r}
# 將月、日合併
YMD <-group_by(a.tbl, month_day)




```

(e) 請計算 2014 年和 2015 年中，最熱的月分別是在哪個月份？


```{r}
# 把年月合併
GPY <- group_by(a.tbl, year_month)
# 月平均溫
TPY <- summarise(GPY, Tavg = mean(TX01, na.rm = T))

# 將氣溫高低作排序
Hotmonth <- arrange(TPY, Tavg)

## 可知最熱月份分別為2014年7月及2015年6月

```

(f) 請計算 2014 年最熱的月份中，該月的每日最高溫平均為幾度C?

(g) 請算出 2014 至 2015 年中，最濕月份的平均溫度

```{r}

# 月平均濕度
RPY <- summarise(GPY, Ravg = mean(Rh01, na.rm = T))

#將濕度做排序
arrange(RPY, Ravg)

# 找出最濕月份後對照年月，在TPY表找到氣溫

```

(h) 請計算每個月的月溫差(每月最高溫減去每月最高溫，取兩年平均)，平均月溫差最大的是哪個月？

(i) 請計算這兩年的年溫差平均(每年最高溫減去最低溫)

```{r}

TP <- arrange(a.tbl, TX01)

Tonly <- select(TP, TX01)

Tmaen <- filter(Tonly, max(TX01, na.rm = T))


```

(j) 溫量指數(warmth index)是 Kira (1945) 提出的一個生態氣候指標:

(k) 請使用 climatol package 繪製 2014 至 2015 的生態氣候圖(Ecological climate diagrams)。

四. 請計算 Table 2 中的下列各子題 (30%)

(a) 請計算各島環境因子(total_cover, C, EC, ..., etc.) 的平均、 第一四分位數、中位數、第三四分位數、最大值及最小值以及標準差

```{r}


# 用fread讀取資料
b <- fread('C:\\Users\\tseng\\Desktop\\生態資訊學\\HW1\\ecoinfo2016fm/penghu_env.csv')


```

(b) 請分別列出 C, EC, K, Na, N 最高的五個樣區(plotid)

